【裁判字號】    97,台上,5230
【裁判日期】    971023
【裁判案由】    妨害自由等罪
【裁判全文】
最高法院刑事判決            九十七年度台上字第五二三０號
上  訴  人  甲○○
上列上訴人因妨害自由等罪案件，不服台灣高等法院台中分院中
華民國九十七年八月二十一日第二審判決（九十七年度上訴字第
一０九一號，起訴案號：台灣台中地方法院檢察署九十六年度偵
字第一一一一二號），提起上訴，本院判決如下：
    主  文
上訴駁回。
    理  由
一、妨害自由部分：
按刑事訴訟法第三百七十七條規定，上訴於第三審法院，非以判
決違背法令為理由，不得為之。是提起第三審上訴，應以原判決
違背法令為理由，係屬法定要件。如果上訴理由書狀並未依據卷
內訴訟資料，具體指摘原判決不適用何種法則或如何適用不當，
或所指摘原判決違法情事，顯與法律規定得為第三審上訴理由之
違法情形，不相適合時，均應認其上訴為違背法律上之程式，予
以駁回。本件原判決認定上訴人甲○○於民國九十六年二月十日
晚間十一時許，夥同不詳姓名成年男子共五人至台中市○○區○
○路與大墩七街口「茶癡泡沬紅茶店」二樓，見李永剛在店內消
費，即共同基於傷害、私行拘禁之犯意聯絡，將李永剛從椅子上
架起，予以圍毆，再拖行至一樓，押至店外不詳車牌號碼之車輛
後座，由二名不詳姓名者分坐其兩側，另二人分坐駕駛座及副駕
駛座，上訴人與其餘之人則搭乘另一輛白色賓士車（懸掛四五０
二－ＳＢ號車牌），前往台中市某建築物，將李永剛押入建物內
，再予以毆打，並恫稱要讓其死得很難看等語。復以膠帶矇住其
雙眼、嘴巴並加捆綁，予以私行拘禁，又持刀割掉其頭髮，然後
載至台中市南屯區○○○路八八八巷附近，推下車後揚長而去，
迨翌（十一）日凌晨一時四十分許，始經警尋獲。李永剛因受拖
行及持續毆打，致右臉、雙耳、胸部、雙臂及右下背部多處瘀青
併擦傷、右側臀部血腫、雙手掌及左腳擦傷等情。爰維持第一審
論處上訴人共同私行拘禁罪刑部分之判決，駁回其於第二審之此
部分上訴，已綜合全部卷證資料，敘明其所憑之證據及認定之理
由；從形式上觀察，並無判決違背法令之情形存在。查原判決採
憑證人李永剛、林豐聖、葉榮芳等人所為之陳述，互核相符，參
酌李永剛受傷照片及中山醫學大學附設醫院診斷證明書記載之傷
勢，李永剛右側臀部有大面積之血腫，顯係拖行所致等情狀，為
判斷之依據，已詳敘其斟酌取捨而得心證之理由。又原審勘驗警
方提供之錄影光碟，無法完全呈現案發現場之全部場景，故勘驗
結果未見李永剛遭人強押上車之情形，仍不足為有利於上訴人之
證明。證人柳惠燕證稱李永剛係自願與上訴人到該泡沬紅茶店一
樓談事情云云；或證稱未見到李永剛遭上訴人用車子載走，也未
向林豐聖告知當天上訴人之車號、車型等語，係迴護之詞，不足
採信。判決內亦已逐一說明及指駁。上訴意旨猶執陳詞辯解，以
原審未查明案發現場之監視錄影情形及警方拷貝光碟之內容是否
完整，調查尚有未盡；證人林豐聖證稱李永剛被強拉下樓以車子
載走，乃竟無一人報警，顯違常情。又搭載李永剛之車輛，係白
色賓士車或另一部車，亦有疑問等語，徒就原審採證認事職權之
適法行使，暨判決內已明白論斷之事項，持己見任意指摘，與法
律規定得為第三審上訴理由之違法情形，不相適合。其上訴為違
背法律上之程式，應予駁回。
二、傷害部分：
查刑事訴訟法第三百七十六條所列各罪之案件，經第二審判決者
，不得上訴於第三審法院，法有明文。原判決關於上訴人傷害部
分，係依刑法第二百七十七條第一項論處罪刑，核屬刑事訴訟法
第三百七十六條第一款之案件，既經第二審判決，自不得上訴於
第三審法院，上訴人猶提起上訴，於法不合，應併駁回之。
據上論結，應依刑事訴訟法第三百九十五條前段，判決如主文。
中    華    民    國  九十七  年    十    月  二十三  日
                      最高法院刑事第十一庭
                          審判長法官  花  滿  堂
                                法官  黃  正  興
                                法官  陳  東  誥
                                法官  林  錦  芳
                                法官  洪  昌  宏
      本件正本證明與原本無異
                                      書  記  官
中    華    民    國  九十七  年    十    月  二十七  日
                                                      V


司法院資訊處製作；財團法人民間司法改革基金會備份。
